臺灣臺北地方法院民事判決　　　　　　　93年度訴字第1811號
原　　　告　智冠科技股份有限公司
法定代理人　甲○○
訴訟代理人　陳錦隆律師
複　代理人　湯詠瑜律師
訴訟代理人　陳維鈞律師
複　代理人　李貞儀律師
被　　　告　信必優多媒體股份有限公司
法定代理人　乙　○
訴訟代理人　朱容辰律師
　　　　　　王泓鑫律師
右　一　人
複　代理人　丙○○
上列當事人間請求返還價金事件，本院於中華民國94年5 月18日
言詞辯論終結，判決如下：
    主  文
被告應給付原告新臺幣玖拾捌萬貳仟伍佰柒拾元，及自民國九十
三年三月二十三日起至清償日止，按年息百分之五計算之利息。
訴訟費用由被告負擔。
本判決於原告以新臺幣參拾貳萬捌仟元為被告供擔保後，得假執
行。但被告如以新臺幣玖拾捌萬貳仟伍佰柒拾元為原告預供擔保
，得免為假執行。
    事實及理由
一原告主張：原告於民國88年7 月30日，與訴外人日商亞久里股
  份有限公司（下稱亞久里公司）簽訂經銷合約書，約定原告為
  亞久里公司在台灣之獨家總經銷，負責在台灣銷售電腦遊戲軟
  體，亞久里公司於90年2月2日，與兩造達成三方協議，約定亞
  久里公司將上開經銷合約書之權利義務轉讓予被告承受。嗣原
  告於92年2月9日，向被告購買電腦遊戲軟體「永遠的羈絆」80
  00套，價金為新臺幣（下同）2,539,760 元，惟因系爭遊戲軟
  體銷售狀況不佳，原告於90年11月29日，依經銷合約書第4 條
  第6項第2款約定，將滯銷之3095套「永遠的羈絆」軟體辦理退
  貨，惟被告於收受退貨後，未依約返還貨款，爰依上開約定，
  請求被告如數給付等語。並聲明：(一)被告應給付原告 982,570
  元，及自支付命令送達翌日起至清償日止，按年息百分之五計
  算之利息。(二)願供擔保，請准宣告假執行。
二被告則以：原告固曾於90年11月29日，將3095套「永遠的羈絆
  」軟體辦理退貨，惟原告於該軟體外盒上打洞，違反契約第 4
  條第6項第2款約定，退貨產品必須是未拆封之完整產品，原告
  自不得請求被告給付退貨之貨款云云，資為抗辯。並聲明：(一)
  原告之訴駁回。(二)如受不利之判決，願預供擔保，請准宣告免
  為假執行。
三兩造不爭執之事實：
(一)原告於88年7 月30日，與亞久里公司簽訂經銷合約書，亞久里
  公司於90年2月2日，與兩造達成三方協議，約定亞久里公司將
  上開經銷合約書之權利義務轉讓予被告承受，為兩造所不爭執
  ，並有經銷合約書、債權轉讓協議書各一份在卷可稽。
(二)原告於92年2月9日，向被告購買電腦遊戲軟體「永遠的羈絆」
  8000套，價金為2,539,760元，原告於90年11月29日，將其中
  滯銷之3095套遊戲軟體辦理退貨，並於該軟體外盒兩側打洞，
  該退貨部分之價金，為982,570 元，且原告已交付營業人銷貨
  退回進貨退出或折讓證明單予被告收執，被告復持該營業人銷
  貨退回進貨退出或折讓證明單向財政部台北市國稅局松山分局
  申報扣減銷項稅額之憑證，為兩造所不爭執，有廠商對帳單暨
  進貨退換貨單、營業人銷貨退回進貨退出或折讓證明單、財政
  部台北市國稅局松山分局93年12月14日財北國稅松山營業字第
  0930033924號函各一份，退貨產品照片四張在卷足憑。
(三)原告前向被告購買「新聖魔大戰」遊戲軟體，亦曾辦理2736套
  退貨，原告係在軟體外盒兩側雷射標籤部分打洞後交付被告收
  受，被告並已支付723,590 元貨款予原告，為兩造所不爭執，
  經原告負責處理該退貨之職員即證人丁○○，證述屬實。
四得心證之理由：
  本件兩造所爭執之處，應在於原告辦理退貨是否符合約定？
(一)依經銷合約書第4條第6項第2、3款約定，軟體上市後如有滯銷
  之情形，原告有權依滯銷數量辦理退貨予被告，被告需將原告
  所退產品之貨款退還予原告；原告退貨給被告之軟體，需為未
  拆封之完整貨品，亦即需含有說明書、光碟片、外盒等。
(二)查依原告負責處理本件退貨之職員即證人丁○○證稱：伊為原
  告之員工，負責本件退貨之處理，伊於辦理退貨時係和被告之
  會計謝素蘭聯絡，伊告訴謝素蘭退貨數量後，謝素蘭告訴伊退
  貨到台北縣中和市○○路10號4 樓，原告退貨時規定要在產品
  外盒兩側鑽孔，伊於退貨當時有向謝素蘭表示原告退的貨要鑽
  孔，謝素蘭表示同意，退貨載過去被告就收了，另有關「新聖
  魔大戰」軟體，有2736套退貨，之前以上開方式辦理退貨，被
  告並已支付723,590 元貨款予原告等語。而被告對於證人丁○
  ○上開所述內容，並不爭執，則證人丁○○有關原告退貨時要
  在產品外盒兩側鑽孔，被告曾表示同意之證述，自堪採信。
(三)另查，被告除已收受原告退貨之3095套遊戲軟體外，復持原告
  所交付金額為982,570 元之營業人銷貨退回進貨退出或折讓證
  明單，向財政部台北市國稅局松山分局申報扣減銷項稅額之憑
  證，已如前述。則被告若未同意原告辦理上開退貨，豈會持上
  開營業人銷貨退回進貨退出或折讓證明單申報扣減銷項稅額之
  憑證。參以，原告前向被告購買「新聖魔大戰」遊戲軟體，亦
  曾辦理2736套退貨，原告亦係在軟體外盒兩側雷射標籤部分打
  洞後交付被告收受，被告並已支付723,590元貨款予原告，亦
  如前述。則綜前所述，堪認被告同意原告於本件軟體外盒兩側
  打洞後辦理退貨。故被告辯稱被告並未同意原告於本件退貨軟
  體外盒上打洞，原告違反契約第4條第6項第2款約定，退貨產
  品必須是未拆封之完整產品，原告不得請求被告給付退貨之貨
  款云云，自不足取。原告主張其依前開經銷合約書第4條第6項
  第2款約定，得請求被告給付3095套「永遠的羈絆」軟體退貨
  之貨款982, 570元，則屬有據。
(四)末按「給付無確定期限者，債務人於債權人得請求給付時，經
  其催告而未為給付，自受催告時起，負遲延責任。其經債權人
  起訴而送達訴狀，或依督促程序送達支付命令，或為其他相類
  之行為者，與催告有同一之效力。」、「遲延之債務，以支付
  金錢為標的者，債權人得請求依法定利率計算之遲延利息。」
  、「應付利息之債務，其利率未經約定，亦無法律可據者，週
  年利率為百分之五。」民法第229條第2項、第233條第1項前段
  、第203 條復分別著有明文。本件原告對於被告之退貨貨款請
  求權，依前開經銷合約書並未約定給付期限，係屬於給付未有
  確定期限之金錢債權，揆諸前述規定，原告主張被告應自支付
  命令送達之翌日，即93年3 月23日起，加給按年息百分之五計
  算之法定遲延利息，於法尚無不合。
五從而，原告依經銷合約書第4條第6項第2 款之約定，請求被告
  給付982,570元，及自93年3月23日起至清償日止，按年息百分
  之五計算之利息，為有理由，應予准許。
六另本件兩造均陳明願供擔保後，請准宣告假執行或免為假執行
  ，核均無不合，爰分別酌定相當之擔保金額，予以准許。
七本件事證已臻明確，兩造其餘主張、陳述及所提證據，經審酌
  與本院前揭判斷不生影響，毋庸再予審酌，併此敘明。
八訴訟費用負擔之依據：民事訴訟法第78條。
中　　華　　民　　國　　94　　年　　6 　　月　　9 　　日
  　　　　　　　　　民事第六庭法　　　官  姜悌文
右為正本係照原本作成
如對本判決上訴，須於判決送達後20日內向本院提出上訴狀，並
依上訴利益繳納上訴費。
中　　華　　民　　國　　94　　年　　6 　　月　　9 　　日
                              法院書記官　方蟾苓
